【裁判字號】    92,台非,156
【裁判日期】    920424
【裁判案由】    違反家庭暴力防治法
【裁判全文】
最高法院刑事判決                                九十二年度台非字第一五六號
    上訴人  最高法院檢察署檢察總長
    被  告  甲○○
右上訴人因被告違反家庭暴力防治法案件，對於台灣台中地方法院中華民國九十一年
十月二十四日第一審確定判決（九十一年度易字第二三一三號，起訴案號：台灣台中
地方法院檢察署九十一年度偵字第一三九七三號），認為部分違法，提起非常上訴，
本院判決如左：
    主  文
原判決關於違背法令部分撤銷。
    理  由
非常上訴理由稱：「按判決不適用法則或適用不當者，為違背法令，刑事訴訟法第三
百七十八條定有明文。又犯家庭暴力罪或違反保護令罪而受緩刑之宣告者，在緩刑期
內應付保護管束，家庭暴力防治法第三十條第一項亦定有明文。本件被告甲○○係陳
宥倫之夫，二人間具有家庭暴力防治法第三條第一款所定家庭成員關係。甲○○前因
於九十年六月四日二十時三十分許，在台中縣太平市○○路六五之十四巷十三弄七號
，徒手毆打陳宥倫，經陳宥倫聲請台灣台中地方法院於九十年九月八日，以九十年度
家護字第四一四號核發民事通常保護令，裁定甲○○不得對陳宥倫實施身體或精神上
不法侵害之行為，亦不得直接或間接對於陳宥倫為騷擾行為。詎甲○○於九十年十月
十九日收受該保護令後，竟拒絕遵守，並基於普通傷害之犯意，於九十一年六月二十
八日二十二時許，在台中縣太平市○○○路三○一巷十一號三樓住處，因細故徒手毆
打陳宥倫，致陳宥倫受有頭部外傷合併輕微腦震盪及頭皮大血腫、臉部挫傷合併下唇
血腫等傷害，而違反該保護令之事實，經台灣台中地方法院檢察署檢察官於九十一年
八月三十日起訴，並於同年九月十日繫屬於台灣台中地方法院，經該院於同年十月二
十四日以九十一年度易字第二三一三號判決被告有期徒刑四月，如易科罰金，以三百
元折算一日，緩刑三年，並於同年十一月十七日確定。惟該判決漏未依前揭家庭暴力
防治法第三十條第一項之規定，一併諭知在緩刑期內應付保護管束，是原審判決顯有
不適用法則之違背法令。案經確定，爰依刑事訴訟法第四百四十一條、第四百四十三
條提起非常上訴，以資救濟」等語。
本院按判決不適用法則或適用不當者，為違背法令，刑事訴訟法第三百七十八條定有
明文。又犯家庭暴力罪或違反保護令罪而受緩刑之宣告者，在緩刑期內應付保護管束
，家庭暴力防治法第三十條第一項亦規定甚明。本件被告甲○○係陳宥倫之夫，二人
間具有家庭暴力防治法第三條第一款所定家庭成員關係，其前於民國九十年六月四日
二十時三十分許，在台中縣太平市○○路六五之十四巷十三弄七號住處，徒手毆打陳
宥倫，經陳女聲請台灣台中地方法院於同年九月八日，以九十年度家護字第四一四號
核發民事通常保護令，裁定被告不得對陳宥倫實施身體或精神上不法侵害之行為，亦
不得直接或間接對於陳宥倫為騷擾行為。詎被告於同年十月十九日收受該保護令後，
竟未遵守，並基於傷害犯意，於九十一年六月二十八日二十二時許，在台中縣太平市
○○○路三○一巷十一號三樓住處，因細故徒手毆打陳宥倫，致其受有頭部外傷合併
輕微腦震盪及頭皮大血腫、臉部挫傷合併下唇血腫等傷害，而違反該保護令等情，經
台灣台中地方法院檢察署檢察官於九十一年八月三十日提起公訴，嗣經台灣台中地方
法院於同年十月二十四日，以九十一年度易字第二三一三號判決，依牽連犯從一重論
以家庭暴力防治法第五十條第一款之違反保護令罪，處其有期徒刑四月，如易科罰金
，以三百元折算一日，同時宣告緩刑三年，有該刑事案卷及判決在卷足憑。惟該判決
漏未依前揭家庭暴力防治法第三十條第一項規定，一併諭知在緩刑期內應付保護管束
，顯有判決不適用法則之違法。案經確定，非常上訴意旨執以指摘，洵有理由，惟判
決尚非不利於被告，爰由本院僅將原判決上開違背法令部分撤銷，以資糾正。
據上論結，應依刑事訴訟法第四百四十七條第一項第一款前段，判決如主文。
中      華      民      國    九十二    年      四      月    二十四    日
                              最高法院刑事第十二庭
                                  審判長法官  張  淳  淙
                                        法官  謝  俊  雄
                                        法官  蘇  振  堂
                                        法官  張  春  福
                                        法官  呂  丹  玉
      右正本證明與原本無異
                                              書  記  官
中      華      民      國    九十二    年      五      月      一      日


司法院資訊處製作；財團法人民間司法改革基金會備份。
